【裁判字號】    95,訴,218
【裁判日期】    950808
【裁判案由】    毒品危害防制條例
【裁判全文】
臺灣苗栗地方法院刑事判決               95年度訴字第218號
公  訴  人  臺灣苗栗地方法院檢察署檢察官
被      告  甲○○
                    （另案於臺灣臺中監獄苗栗分監執行中）
選任辯護人  陳  鎮律師
上列被告因違反毒品危害防制條例案件，經檢察官提起公訴（94
年度偵續字第47號），本院判決如下：
    主  文
甲○○意圖販賣而持有第二級毒品，累犯，處有期徒刑伍年陸月
。扣案之第二級毒品甲基安非他命伍包（驗餘淨重合計壹貳參點
貳肆公克）沒收銷燬之，電子秤壹臺、夾鏈袋貳佰拾柒個均沒收
。
    事  實
一、甲○○前於民國90年間，因違反毒品危害防制條例案件，經
    本院判決有期徒刑6 月；於91年間，因違反槍砲彈藥刀械管
    制條例案件，經本院判決有期徒刑1 年1 月，經臺灣高等法
    院台中分院判決上訴駁回，上開2 罪經法院裁定應執行有期
    徒刑1 年5 月，於93年4 月20日縮短刑期執行完畢，猶不知
    悔改，甲○○明知甲基安非他命係毒品危害防制條例第2 條
    第2 項第2 款所定之第二級毒品，不得販賣及持有，竟意圖
    販賣第二級毒品安非他命，於94年7 月24日晚上11時許，在
    台中市○○路某處之「財神電子遊藝場」外，向真實姓名、
    年籍不詳綽號「阿強」之成年男子以新臺幣（下同）80000
    元之價格，買入3.5 兩之甲基安非他命，予以持有。嗣於94
    年7 月26日下午4 時許，在苗栗縣苗栗市○○路1154號前，
    為警當場查獲其持有第二級毒品甲基安非他命5 包（驗餘淨
    重合計123.24公克）、電子秤1 台、夾鏈袋1 包（62個）等
    物，復於同日下午4 時30分許，在其苗栗縣公館鄉鶴山村6
    鄰218 號住處，搜索扣得夾鏈袋155 個。
二、案經苗栗縣警察局移請臺灣苗栗地方法院檢察署檢察官偵查
    起訴。
    理  由
一、訊據被告甲○○矢口否認有何意圖販賣而持有第二級毒品甲
    基安非他命之犯行，辯稱：其所購入之毒品是供自己施用，
    沒有要賣云云，惟查：
（一）被告於上揭時間，在苗栗縣苗栗市○○路1154號前，為警
      查獲其持有第二級毒品甲基安非他命5 包（驗餘淨重合計
      123. 24 公克）、電子秤1 台、夾鏈袋1 包（62個）等物
      ，復在其苗栗縣公館鄉鶴山村6 鄰218 號住處查獲夾鏈袋
      155 個等情，業據被告坦承在卷。
（二）被告於上揭時、地為警查扣之白色粉末5 包，經送請內政
      部警政署刑事警察局以氣相層析/ 質譜分析法、核磁共振
      分析法鑑定結果，均檢出甲基安非他命成分，其中編號A1
      淨重34.71 公克，取0.05公克鑑定用罄，餘34.66 公克，
      純度約為84.5% ；編號A2-A5 ，總淨重89 .80 公 克，共
      取1.22公克鑑定用罄，總餘88.58 公克等情，有該局於94
      年8 月29日刑鑑字第0940119565號、95年1 月20日刑鑑字
      第0950007002號鑑驗通知書各1 份在卷足憑（見94年度偵
      續字第47號偵查卷第351 、354 頁），顯見扣案之毒品確
      係第二級毒品甲基安非他命。又本件係在被告身上及住處
      扣得上開物品，業據被告供承不諱（見94年度偵字第2877
      號偵查卷第13頁），核與證人即警員張金虹於偵查中（見
      94年度偵續字第47號偵查卷第77頁）及證人即當時與被告
      同時被查獲之張政煌於警詢中證述之情節相符（見同上偵
      查卷第20頁），並有搜索扣押筆錄1 份、照片2 張在卷可
      稽，堪認被告確實持有上開大量毒品甲基安非他命，自得
      作為本案判斷之依據。
（三）再者，被告於上揭時間為警查獲後，經警採集尿液（代號
      ：94F123號）送驗結果，發現其尿液呈安非他命、甲基安
      非他命陽性反應，有中山醫學大學附設醫院藥物濫用檢測
      中心94 年8月4 日確認檢驗結果報告1 份附卷足憑（見本
      院94年度訴字第69號卷），是認被告亦確有施用第二級毒
      品甲基安非他命無疑。
（四）被告雖辯稱僅供己施用，並無販賣意圖云云，惟訊之被告
      供稱：「半兩可以用3 、4 個月。」、「（你一次用量多
      少？）0.2 公克。」、「如果有工作就3 、4 天用1 次，
      沒有工作1 天用5 、6 次也有。」、「（你這次買了3 兩
      半，你打算用多久？）1 年到2 年。」等語，而毒品甲基
      安非他命，按其性質不耐潮濕，久置易使其效力滅失或驟
      降，此為眾所周知之事，並應為有吸毒經驗之被告所明知
      ，以被告所供施用毒品之次數及數量等情形，被告1 次購
      買可施用的份量竟高達1 至2 年，且將如此大量的毒品藏
      放自身，增加受潮變質及被警查獲之風險，此顯與一般施
      用毒品者購買毒品之常情不符；被告復辯稱：「（94年7
      月間，『甲基』安非他命1 兩市價多少？）2 萬5 到2 萬
      8 。」、「（你跟阿強買1 兩多少錢？）2 萬5 。」、「
      （也沒有比較便宜？）他多送我半兩。」、「（『甲基安
      非他命』價錢變動的頻繁嗎？）滿頻繁的。」等語，衡情
      ，毒品價格變動頻繁，被告1 次購買如此龐大之毒品未必
      獲利，亦不敷成本；再者，被告本次所購買之價格亦未較
      一般人便宜，縱使數量較多，反足以證明被告有以低價購
      入而以高價賣出獲利之意圖甚明；參之被告並非經濟富裕
      之人，且辯稱當時係因貸款欲賣彩券，身上才有本次購買
      毒品之金錢，而證人張佳萍亦具結證稱：「（甲○○在今
      年7 月份有無工作？）沒有工作，我知道他媽媽有介紹他
      工作，他只是去做半天，他沒有持續在工作。」等語（見
      94 年 度偵續字第125 號偵查卷第125 頁），顯見被告之
      資力並非豐厚，豈有純因供己施用目的，即以花費不貲之
      資金購入毒品之理？足見以被告案發當時之資力，縱認初
      因單純供己施用目的購入甲基安非他命毒品以供吸食，該
      甲基安非他命之購入後持有中，因於資力考量，乃萌思以
      之販賣牟利企圖，於常理亦屬無違。是被告辯稱並無販賣
      意圖云云，不足採信。
（五）被告又辯稱電子磅秤係怕偷斤減兩，夾鏈袋是阿強送的及
      為了外出分裝分辨乙節。惟被告前於80年間，即因販賣安
      非他命，違反麻醉藥品管理條例案件，而經法院判決有期
      徒刑5 年，有臺灣高等法院被告前案紀錄表在卷可稽，被
      告對於上情亦不否認，則其對於現今毒品甲基安非他命因
      檢警機關追查甚嚴，價格高昂，應已有所認知，並深有體
      會，而其仍無懼於再被查獲之危險，取得持有驗餘淨重合
      計高達123.24公克之大量毒品甲基安非他命，在其身上又
      備有可供其秤重分裝該等大量毒品之夾鏈袋62個及電子磅
      秤1 台、住處亦查獲夾鏈袋155 個，再佐以若單純供自己
      施用，則被告於每次施用毒品時取出欲施用之適當份量即
      可，且塑膠袋可重複使用等情，又何須準備數量如此大量
      之分裝夾鏈袋，徒增分裝時所可能造成毒品重量上之耗損
      ，是如依其所辯：係為自己施用始持有大量毒品云云，亦
      無準備如此多之夾鏈袋供分裝之用之理，且衡情，電子秤
      、夾鏈袋等物，均係意圖販毒者做為秤重及分裝毒品之工
      具，為買賣交易毒品所必備，單純吸食者實無擁有電子秤
      之必要，而依本件查獲之毒品數量，足供被告施用長達1
      年之久，與一般施用毒品之人僅持有少量毒品供施用之情
      形不同，其又同時持有供販賣毒品所用之電子秤及分裝袋
      等物，分裝毒品販賣之工具齊備，足見被告確有販賣毒品
      甲基安非他命圖利之意圖。
（六）按認定犯罪事實之證據，並不以直接證據為限，即綜合各
      種間接證據，本於推理作用，為認定犯罪事實之基礎，如
      無違背一般經驗法則，尚非法所不許（最高法院44年台上
      字第702 號判例意旨參照）。綜上所述，被告既持有大量
      之第二級毒品甲基安非他命、電子秤及夾鏈袋等物，而其
      否認有販賣之意圖，亦屬卸責之詞，不足採信，則其意圖
      販賣而持有第二級毒品甲基安非他命之犯行，洵堪認定。
二、核被告所為，係犯毒品危害防制條例第5 條第2 項之意圖販
    賣而持有第二級毒品罪。至被告持有毒品甲基安非他命之低
    度行為，應為其意圖販賣而持有甲基安非他命之高度行為所
    吸收，不另論罪。查被告前於90年間，因違反毒品危害防制
    條例案件，經本院判決有期徒刑6 月；於91年間，因違反槍
    砲彈藥刀械管制條例案件，經本院判決有期徒刑1 年1 月，
    經臺灣高等法院台中分院判決上訴駁回，上開2 罪經裁定應
    執行有期徒刑1 年5 月，於93年4 月20日縮短刑期執行完畢
    ，有臺灣高等法院被告前案紀錄表乙紙在卷可稽，被告於5
    年內再故意犯本件有期徒刑以上之罪，不論依修正前之刑法
    第47條，或修正後之刑法第47條第1 項之規定，均構成累犯
    ，對被告而言並無有利或不利之情形，自不生新舊法比較之
    問題，應逕依修正前之刑法第47條，論以累犯，並加重其刑
    。爰審酌被告前於80年間，即因販賣安非他命，違反麻醉藥
    品管理條例案件，而經法院判決有期徒刑5 年，除據被告供
    明在卷，亦有上開被告前案紀錄表可證，足見其並未記取教
    訓，其犯罪動機、目的、手段，所犯意圖販賣而持有毒品之
    數量，所可能對他人身心健康及社會秩序造成之危害，及犯
    罪後否認犯行之態度等一切情狀，量處如主文所示之刑。又
    扣案之第二級毒品甲基安非他命（驗餘淨重合計123.24公克
    ），係查獲之毒品，不問屬於犯人與否，依毒品危害防制條
    例第18條第1 項前段規定沒收銷燬之，而扣案之電子磅1 臺
    、夾鏈袋217 個，均屬被告所有供意圖販賣而持有第二級毒
    品所用之物，均依同條例第19條第1 項規定，宣告沒收。
據上論斷，應依刑事訴訟法第299 條第1 項前段，毒品危害防制
條例第5 條第2 項、第18條第1 項前段、第19條第1 項前段，刑
法第2 條第1 項、第11條前段，修正前刑法第47條，判決如主文
。
本案經檢察官黃彥琿到庭執行職務。
中    華    民    國    95    年    8     月    8     日
                  刑事第三庭  審判長法  官  柳章峰
                                    法  官  呂曾達
                                    法  官  林卉聆
以上正本證明與原本無異。
如不服本判決，應於送達後10日內向本院提出上訴狀。
                                   書記官  盧俊良
中    華    民    國    95    年    8     月    8     日
附錄論罪科刑之法條全文：
毒品危害防制條例第5條第2項
意圖販賣而持有第二級毒品者，處5 年以上有期徒刑，得併科新
臺幣5 百萬元以下罰金。


司法院資訊處製作；財團法人民間司法改革基金會備份。
